Inventaris van het archief van het Directoraat Verkeerswezen van het Hoofdkwartier Kwartiermeester-Generaal betreffende troepenverschepingen van en naar Nederlands- en West-Indië, 1945-1952 (1955)
Nationaal Archief, Den Haag
Ministerie van Defensie: Collectie Troepenverschepingen van en naar Nederlands- en West-Indië behorende tot het Directoraat Verkeerswezen van het Hoofdkwartier Kwartiermeester-Generaal
Defensie / Troepenverschepingen
oudste stuk - jongste stuk: 1945-1952
D9
479 inventarisnummer(s); 5,76 meter
Normale geschreven, getypte en gedrukte documenten, geen bijzondere handschriften.
Nationaal Archief
Ministerie van Defensie / Hoofdkwartier Kwartiermeester-Generaal / Directoraat Verkeerswezen, 1945-1952 (1955)
De collectie Troepenverscheping van en naar Nederlands- en West-Indië, behorende tot Het Directoraat Verkeerswezen van het Hoofdkwartier Kwartiermeester-Generaal was verantwoordelijk voor het militaire vervoer en het militair verkeer. De collectie Troepenverschepingen is geordend op scheepsnaam en datum van de reis en bevat voornamelijk verschepingslijsten, passagierslijsten en appellijsten. De stukken van het Bureau Geneeskundige Dienst Troepenschepen bevat stukken betreffende de medische verzorging van zieken en gewonden militairen en van repatrianten van en naar Nederlands- Indië.
Archiefvorming
Geschiedenis van de archiefvormer
1 Geschiedenis van de collectie Troepenverschepingen van en naar Nederlands- en West-Indië, behorende tot het Directoraat Verkeerswezen van het Hoofdkwartier van de Kwartiermeester-Generaal, 1945-1952, (1955)
1.1. Collectie Troepenverschepingen van en naar Nederlands-Indië
De troepentransporten van en naar Nederlands- en West-Indië vonden plaats onder verantwoordelijkheid van het Directoraat Verkeerswezen. Het uitvoerend orgaan was de Inspectie Verkeerswezen Troepenschepen. De schepen die gebruikt werden voor het vervoer van militairen werden per reis gecharterd.
Op last van de minister van Oorlog werd door de directeur, later de inspecteur verkeerswezen, een commanderend officier troepen (COT) aangewezen op elke reis naar of van Nederlands-Indië. Deze COT vormde de schakel tussen de gezagvoerder van het schip en de zich aan boord bevindende troepen.
Voor meer inhoudelijke informatie over het verloop van deze troepentransporten zie onder meer: H.A.G.J.P. van Hanswijck de Jonge, Troepentransport naar Nederlandsch-Indië 1946-1950 (Bussum, 1981).
Op een aantal van de transporten naar Nederland zijn behoudens de militairen ook verwante familieleden en repatrianten vervoerd.
1.2. Collectie Bureau Geneeskundige dienst troepenschepen
Het Bureau Geneeskundige Dienst Troepenschepen was als onderdeel van de Inspectie Verkeerswezen Troepenschepen belast met de medische zorg aan boord van de troepenschepen bij het vervoer van en naar Nederlands-Indië. Op elke reis was een medisch team aan boord. Bij het terugvoeren van de in Nederlands-Indië ziek geworden of gewond geraakte militairen waren deze teams uitgebreid. De zieken en gewonden werden meestal vervoerd op dezelfde schepen waarop de overige militairen naar Nederland terug gingen. Een klein aantal schepen is speciaal verbouwd tot hospitaalschip waardoor onderweg een uitgebreide medische bijstand geleverd kon worden aan de zich aan boord bevindende patiënten. Er zijn ook een klein aantal reizen vanuit West-Indië naar Nederland gemaakt.
Geschiedenis van het archiefbeheer
Na beëindiging van de verschepingen werd het archief als onderdeel van de Inspectie Verkeerswezen ondergebracht bij het Archief Koninklijke Landmacht (KL) en bij het opheffen van deze dienst overgedragen aan het CAD. Een onderdeel van dit archief betrof de collectie troepenverschepingen van en naar Nederlands-Indië. De archiefstukken betreffen het vervoer van en naar Nederlands-Indië van militairen, hun naaste familie en repatrianten, en zijn verzameld door een samenvoeging van stukken die zich o.a. bevonden bij de voormalige Inspectie Verkeerswezen en het Bureau Vaste Staven Troepenschepen. Beiden waren een onderdeel van het Directoraat Verkeerswezen van het Hoofdkwartier Kwartiermeester-Generaal. welk gevestigd was te 's-Gravenhage
De collectie van het bureau Geneeskundige dienst troepenschepen was in beheer van het Centraal Medisch Archief (CMA). Het CMA werd in 1999 in het CAD geïntegreerd.
De verwerving van het archief
Overbrenging van een overheidsarchief
De verwerving van het archief
Het archief is krachtens bepalingen van de Archiefwet overgebracht.
Inhoud en structuur van het archief
Inhoud
Aanwijzing voor de gebruiker
Aangezien de inschrijfmiddelen ontbraken en de oorspronkelijke inventaris c.q. plaatsingslijst niet voldeed zijn beide archieven opnieuw in bewerking genomen en opnieuw beschreven in één toegang. Het primaire rangschikkingskenmerk is alfabetisch op naam van het troepentransportschip, het secundaire kenmerk is datum van vertrek van de reis. Opgenomen zijn de verschepings-, passagiers- en appellijsten van militairen en repatrianten. Van een aantal verschepingen is een reisverslag aanwezig. Deze zijn bij de desbetreffende verschepingslijst opgeborgen.
De collectie van het Bureau Geneeskundige Dienst Troepenschepen bevat voornamelijk medische gegevens van de vervoerde zieken of gewonden militairen. Deze gegevens waren benodigd voor het verplegend personeel aan boord van de schepen en voor een eventuele verdere behandeling van de patiënten in Nederland.
Selectie en vernietiging
Bij de laatste inventarisatie zijn alleen aangetroffen een aantal dubbelen van verschepingslijsten. Het totaal ± 0,4 m¹ is geselecteerd ter vernietiging.
Aanwijzingen voor de gebruiker
Openbaarheidsbeperkingen
Volledig openbaar.
Materiële beperkingen
Het archief kent geen beperkingen voor het raadplegen van stukken als gevolg van slechte materiële staat.
Aanvraaginstructie
Openbare archiefstukken kunnen online worden aangevraagd en gereserveerd. U kunt dit ook via de terminals in de studiezaal van het Nationaal Archief doen. Om te kunnen reserveren dient u de volgende stappen te volgen:
Creëer een account of log in.
Selecteer in de archiefinventaris een archiefstuk.
Klik op ‘Reserveer’ en kies een tijdstip van inzage.
Verwant materiaal
Beschikbaarheid van kopieën
Inventarisnummers van dit archief zijn niet in kopievorm beschikbaar
Beschrijving van de series en archiefbestanddelen
Dit archief wordt in 2019 deels gedigitaliseerd. Hieronder ziet u vanaf wanneer bepaalde inventarisnummers niet meer aan te vragen zijn. Houd deze toegang in de gaten voor regelmatige updates.
Overzicht digitalisering
INVENTARISNUMMERS / INVENTORY NUMBERS NIET RAADPLEEGBAAR VANAF / NOT AVAILABLE PER
1 - 291 Week 3 (14 - 20 januari 2019)
- Collectie Troepenverschepingen van en naar Nederlands-Indië, 1945-1952, (1955), A
  - Stukken betreffende het vervoer van militairen en repatrianten van en naar Nederlands-Indië., 1946-1952; 1-291, ---; 240 omslagen, 51 stukken
    - ms Amarapoora., 1950, 1-2
      - 1950 mei 15 - juni 29, 1
      - 1950 okt. 9 - nov. 17, 2
    - ms Asturias., 1949-1951, 3-4
      - 1949 dec. 20 - 1950 jan. 12, 3
      - 1951 apr. 24 - mei 17, 4
    - ms Atlantis., 1950-1951, 5-7, ---
      - 1950 feb. 6 - mrt. 3, 5
      - 1950 juni 11 - juli 10, 6
      - 1950 okt. 12 - nov. 10, 7
      - 1951 feb. 11 - mrt. 29, ---
        Zie inv.nr. 151
    - ms Bloemfontein., 1946, 8-9
      - 1946 okt. 7 - nov. 3, 8; 1 stuk
      - 1946 nov. 29 - 1947 jan. 11, 9; 1 stuk
    - ms Boissevain., 1946, 10-11
      - 1946 mrt. 20 - apr. 24, 10; 1 stuk
      - 1946 sep. 24 - okt. 19, 11; 1 stuk
    - ms Cameronia., 1949-1950, 12-15
      - 1949 dec. 29 - 1950 jan. 24, 12
      - 1950 apr. 13 - mei 11, 13
      - 1950 aug. 10 - sep. 5, 14
      - 1950 nov. 28 - dec. 24, 15
    - ss Castel Bianco, 1950-1951, 16-19
      - 1950 mrt. 17 - apr. 11, 16
        Met briefkaart foto van schip.
      - 1950 juni 8 - juli 3, 17
      - 1950 okt. 12 - nov. 9, 18
      - 1951 mrt. 27 - apr. 20, 19
    - ms Celebes, 1947 apr. 2 - mei 1, 20; 1 stuk
    - ms Cheshire., 1950, 21-23
      - 1950 jan. 21 - feb. 18, 21
      - 1950 mei 16 - juni 14, 22
      - 1950 sep. 13 - okt. 15, 23
    - ss Chitral., 1950-1951, 24-25
      - 1950 sep. 22 - okt. 17, 24
      - 1951 jan. 3 - 30., 25
    - ss Cyrenia, 1950 nov. 22 - dec. 18, 26
    - ms Dorsetshire., 1950-1951, 27-29
      - 1950 jan. 21 - feb. 25, 27
      - 1950 nov. 15 - dec. 18, 28
      - 1951 mrt. 28 - apr. 29, 29
    - ms Dundalk Bay, 1950 apr. 7 - mei 6, 30
    - ss Empire Brent., 1949-1950, 31-34
      - 1949 okt. 14 - nov. 7, 31
      - 1950 jan. 26 - feb. 24, 32
      - 1950 juni 4 - 30, 33
      - 1950 okt. 28 - dec. 3, 34
    - ms Fairsea., 1950-1951, 35-38
      - 1950 mrt. 10 - apr. 4, 35
      - 1950 juni 6 - juli 2, 36
      - 1950 sep. 1 - 25, 37
      - 1951 mei 10 - juni 7, 38
    - ms General A.W. Greely, 1950, mei 25 - juni 19, 39
    - ms General C.C. Balou., 1950, 40-41
      - 1950 apr. 8 - 30, 40
      - 1950 sep. 14 - okt. 7, 41
    - ms General C.H. Muir., 1950, 42-43
      - 1950 apr. 1 - 25, 42
      - 1950 juni 21 - juli 14, 43; 1 stuk
    - ms General Harry Taylor, 1950 juni 8 - juli 2, 44
    - ms General J.H. Mc. Rae, 1950 mei 31 - juni 25, 45
    - ms General M.B. Stewart, 1950 mei 4 - 26, 46
    - ms General M.L. Hersey, 1950 mei 9 - juni 6, 47
    - ms General R.L. Howze, 1950 apr. 9 - mei 1, 48
    - ms General S.D. Sturgis., 1950, 49-50
      - 1950 mei 4 - 26, 49
      - 1950 sep. 17 - okt. 9, 50
    - ms General Stuart Heintzelman, 1950 mrt. 20 - apr. 11, 51
    - ms General W.C. Langfitt, 1950 juni 19 - juli 12, 52
    - ms General W.M. Black, 1950 apr. 25 - mei 19, 53
    - ms Georgic, 1950 mrt. 4 - 27, 54
    - ms Goya., 1950-1951, 55-58
      - 1950 mrt. 13 - apr. 8, 55
      - 1950 juni 6 - 29, 56
      - 1950 aug. 29 - sep. 23, 57
      - 1951 mei 16 - juni 16, 58
    - ss Groote Beer., 1947-1951, 59-88
      - 1947 nov. 13 - dec. 4, 59; 1 stuk
      - 1947 dec. 22 - 1948 jan. 14, 60; 1 stuk
      - 1948, jan. 28, 61
      - 1948 feb. 28 - mrt. 22, 62
      - 1948 apr. 2, 63
      - 1948 mei 4 - 25, 64
      - 1948 juni 18 - juli 12, 65
      - 1948 juli 23 - aug. 16, 66
      - 1948 aug. 27, 67
      - 1948 sep. 24 - okt. 17, 68
      - 1948 nov. 12, 69
      - 1948 dec. 13 - 1949 jan. 6, 70
      - 1949 feb. 2 - 27, 71
      - 1949 mrt. 4 - 27, 72
      - 1949 apr. 13 - mei 8, 73
      - 1949 mei 16 - juni 8, 74
      - 1949 juni 22 - juli 18, 75
      - 1949 juli 28 - aug. 25, 76
      - 1949 sep. 2, 77
      - 1949 okt. 1 - 24, 78
      - 1949 nov. 16, 79
      - 1949 dec. 16 - 1950 jan. 9, 80
      - 1950 mrt. 21 - apr. 13, 81
      - 1950 apr. 25, 82
      - 1950 mei 27 - juni 19, 83
      - 1950 juli 25 - aug. 17, 84
      - 1950 okt. 6 - 29, 85
      - 1950 nov. 10, 86
      - 1950 dec. 20 - 1951 jan. 12, 87
      - 1951 apr. 13 - mei 6, 88
    - ss Hellenic Prince, 1950 mei 23 - juni 17, 89
    - ms Indrapoera., 1946-1948, 90-96
      - 1946 okt. 18 - nov. 18, 90; 1 stuk
      - 1946 nov. 23 - dec. 23, 91; 1 stuk
      - 1947 mei 2 - 29, 92
      - 1947 juni 8 - juli 4, 93
      - 1947 sep. 18, 94
      - 1947 okt. 29 - nov. 24, 95
      - 1948 juni 21 - juli 22, 96
    - ms Johan de Witt., 1947-1948, 97-100
      - 1947 juli 9 - aug. 5, 97; 1 stuk
      - 1947 nov. 20 - dec. 16, 98; 1 stuk
      - 1948 feb. 27 - mrt. 26, 99; 1 stuk
      - 1948 mei 25 - juni 22, 100; 1 stuk
    - ms Johan van Oldebarneveldt., 1945-1951, 101-118, ---
      - 1945 nov. 24, 101
      - 1946 okt. 5, 102
      - 1947 feb. 5 - mrt. 5, 103; 1 stuk
      - 1947 mei 8 - juni 5, 104
      - 1947 juni 16 - juli 11, 105; 1 stuk
      - 1947 okt. 10 - nov. 4, 106
      - 1948 jan. 17 - feb. 11, 107
      - 1948 apr. 24 - mei 18, 108
      - 1948 23 juli - aug. 17, 109
      - 1948 okt. 30 - nov. 24, 110
      - 1949 feb. 11 - mrt. 8, 111
      - 1949 mei 14 - juni 9, 112
      - 1949 aug. 10 - sep. 8, 113
      - 1949 nov. 12 - dec. 8, 114
      - 1950 jan. 27 - feb. 22, 115
      - 1950 apr. 19 - mei 16, ---; 387
        Zie inv.nr. 387
      - 1950 juli 21 - aug. 17, 116
      - 1951 feb. 10 - mrt. 7, 117
      - 1951 mei 25 - juni 21, 118
    - ms Kota Agoeng, 1947 sep. 2 - okt. 4, 119; 1 stuk
    - ms Kota Baroe, 1946-1948, 120-127, ---
      - 1946 okt. 16, 120; 1 stuk
        Alleen Baroe-nieuws.
      - 1947 feb. 14, 121
      - 1947 apr. 2 - mei 1, 122; 1 stuk
      - 1947 mei 23, 123
      - 1947 juni 29 - juli 28, 124; 1 stuk
      - 1947 nov. 19, 125
      - 1948 mrt. 31 - mei 5, 126
      - 1948 mei 31 - juni 30, 127
      - ms Koat Gedeh, 1947 oktober, ---
        Zie inv.nr. 228
    - ms Kota Inten., 1946-1951, 128-153
      - 1946 sep. 2 - 18, 128; 1 stuk
      - 1946 nov. 19 - dec. 3, 129; 1 stuk
      - 1947 jan. 4 - feb. 1, 130; 1 stuk
      - 1947 feb. 20, 131
      - 1947 apr. 4 - mei 5, 132
      - 1947 mei 28 - juni 27, 133
      - 1947 juli 7 - aug. 7, 134
      - 1947 aug. 28, 135
      - 1947 okt. 9, 136
      - 1947 nov. 26 - dec. 26, 137; 1 stuk
      - 1948 jan. 13 - feb. 12, 138
      - 1949 feb. 11 - mrt. 13, 139
      - 1949 mrt. 21 - apr. 19, 140
      - 1949 juni 15 - juli 13, 141
      - 1949 aug. 3 - 31, 142
      - 1949 sep. 3 - okt. 1, 143
      - 1949 okt. 29, 144
      - 1949 nov. 26 - dec. 24, 145
      - 1950 jan. 16, 146
      - 1950 feb. 16 - mrt. 15, 147
      - 1950 juni 8 - juli 5, 148
      - 1950 juli 19 - aug. 14, 149
      - 1950 dec. 15, 150
      - 1951 feb. 20 - mrt. 22, 151
      - 1951 apr. 7, 152
      - 1951 mei 25 - juni 21, 153
    - ss Louis Pasteur, 1950 feb. 7 - 25, 154
    - ss Maloya, 1950 dec. 1 - 27, 155
    - ms Nelly., 1950-1951, 156-159
      - 1950 apr. 7 - mei 4, 156
      - 1950 juli 3 - juli 23, 157
      - 1950 okt. 16 - nov. 11, 158
      - 1951 feb. 20 - mrt. 18, 159
    - ms New Australia., 1950-1951, 160-161
      - 1950 okt. 5 - 26, 160
      - 1951 apr. 7 - 29, 161
    - ms Nieuw Holland., 1946-1948, 162-170
      - 1946 okt. 29 - dec. 1, 162; 1 stuk
      - 1946 dec. 18 - 1947 jan. 17, 163
      - 1947 apr. 11 - mei 11, 164
      - 1947 juli 9 - aug. 13, 165; 1 stuk
      - 1947 mei 23 - juni 19, 166
      - 1947 aug. 22 - sep. 20, 167
      - 1947 okt. 30 - nov. 28, 168; 1 stuk
      - 1947 dec. 12 - 1948 jan. 9, 169
      - 1948 jan. 30, 170
    - ms Oranje., 1947-1948, 1950, 171-176
      - 1947 juli 21 - aug. 9, 171; 1 stuk
      - 1947 sep. 13 - okt. 2, 172
      - 1947 nov. 3 - 22, 173; 1 stuk
      - 1948 feb. 9 - mrt. 3, 174; 1 stuk
      - 1948 mei 25 - juni 14, 175
      - 1950 juni 3 - 28, 176
    - ss Ormonde, 1951, jan. 10 - feb. 3, 177
    - ms Poelau Laut, 1947 sep. 19 - okt. 21, ---
      Zie inv.nr. 172
    - ms Ranchi., 1950-1951, 178-179
      - 1950 aug. 29 - sep. 25, 178
      - 1950 dec. 23 - 1951 jan. 18, 179
    - ms Sibajak., 1946-1950, 1955, 180-195
      - 1946 apr. 30 - mei 31, 180; 1 stuk
      - 1946 nov. 29 - dec. 28, 181; 1 stuk
      - 1947 jan. 15 - feb. 9, 182; 1 stuk
      - 1947 juni 24 - juli 18, 183
      - 1948 mrt. 24 - apr. 18, 184
      - 1948 juni 17 - juli 14, 185
      - 1948 sep. 13 - okt. 10, 186
      - 1948 dec. 3 - 29, 187
      - 1949 mrt. 3 - 29, 188
      - 1949 juni 4 - juli 2, 189; 1 stuk
      - 1949 sep. 3 - okt. 1, 190
      - 1949 dec. 3 - 30., 191
      - 1950 feb. 16 - mrt. 15, 192
      - 1950 juni 8 - juli 5, 193
      - 1950 sep. 13 - okt. 10, 194
      - 1955 mrt. 18 - apr. 16, 195
    - ms Skaubryn, 1951 apr. 14, 196
    - ms Skaugum., 1950, 197-199
      - 1950 apr. 11 - mei 7, 197
      - 1950 juli 23 - aug. 15, 198
      - 1950 okt. 5 - 28, 199
    - ms Sloterdijk, 1946-1947, 200-206
      - 1946 okt. 1 - 26, 200; 1 stuk
      - 1947 mrt. 28, 201
      - 1947 juni 20 - 16 juli, 202
      - 1947 juli 24 - aug. 18, 203; 1 stuk
      - 1947 sep. 10, 204
      - 1947 dec. 4, 205
      - 1948 mrt. 27 - apr. 21, 206
    - ms Somersetshire., 1950-1951, 207-208
      - 1950 mrt. 8 - apr. 11, 207
      - 1951 apr. 10 - mei 15, 208; 1 stuk
    - ms Tabinta., 1947-1950, 209-219, ---
      - 1947 juli 15 - aug. 12, ---
        Zie inv.nr. 171
      - 1948 jan. 17, 209
      - 1948 feb. 26 - mrt. 24, 210
      - 1948 nov. 13 - dec. 11, 211; 1 stuk
      - 1949 sep. 30, 212
      - 1949 nov. 4 - dec. 3, 213; 1 stuk
      - 1949 dec. 22, 214
      - 1950 jan. 23 - feb. 19, 215
      - 1950 apr. 19 - mei 16, 216
      - 1950 juli 21 - aug. 18, 217
      - 1950 sep. 15, 218
      - 1950 nov. 13 - dec. 9, 219
    - ms Tegelberg., 1946-1947, 220-221
      - 1946 apr. 13 - mei 12, 220; 1 stuk
      - 1947 jan. 7 - feb. 3, 221
    - ms Utrecht. 1947 juli 15 - aug. 12, 1947 juli 15 - aug. 12, ---; 171
    - ss Volendam., 1946-1950, 222-238
      - 1946 juni 17 - juli 16, 222; 1 stuk
      - 1946 okt. 16 - nov. 12, 223; 1 stuk
      - 1946 dec. 9 - dec. 31, 224; 1 stuk
      - 1947 mei 14 - juni 9, 225
      - 1947 juni 22 - juli 20, 226
      - 1947 juli 30 - aug. 29, 227
      - 1947 sep. 17 - okt. 15, 228
      - 1947 nov. 5, 229
      - 1947 dec. 25 - 1948 jan. 26, 230
      - 1948 feb. 28 - mrt. 26, 231
      - 1948 apr. 6 - mei 5, 232
      - 1949 mrt. 25, 233
      - 1949 mei 3 - juni 1, 234
      - 1949 sep. 28 - okt. 27, 235
      - 1949 okt. 30 - nov. 28, 236
      - 1950 feb. 22 - mrt. 22, 237
      - 1950 dec. 19 - 1951 jan. 17, 238
    - ss Waterman., 1948-1951, 239-260
      - 1948 jan. 23 - feb. 18, 239; 1 stuk
      - 1948 mei 15 - juni 6, 240
      - 1948 juli 2 - 24, 241; 1 stuk
      - 1948 aug. 11 - sep. 3, 242
      - 1948 okt. 16 - nov. 10, 243
      - 1948 dec. 3 - 25, 244; 1 stuk
      - 1949 jan. 4 - 29, 245
      - 1949 feb. 24 - mrt. 14, 246; 1 stuk
      - 1949 mrt. 17 - apr. 13, 247
      - 1949 mei 27 - juni 19, 248
      - 1949 juli 13 - aug. 4, 249; 1 stuk
      - 1949 aug. 11 - sep. 7, 250
      - 1949 sep. 16 - okt. 11, 251
      - 1949 okt. 13 - nov. 5, 252
      - 1949 nov. 30 - dec. 22, 253
      - 1949 dec. 24 - 1950 jan. 16, 254
      - 1950 feb. 3, 255
      - 1950 mrt. 2 - 24, 256
      - 1950 apr. 12, 257
      - 1950 mei 18 - juni 10, 258
      - 1950 okt. 30 - nov. 24, 259
      - 1951 dec. 27 - 1952 jan. 23, 260
    - ms Willem Ruys., 1946, 1948, 1950, 261-267
      - 1946 mei 25 - juni 19, 261
      - 1948 jan. 3 - 23, 262; 1 stuk
      - 1948 mrt. 13 - apr. 2, 263
      - 1948 mei 3 - 24, 264
      - 1948 juni 22 - juli 12, 265
      - 1950 apr. 5 - 26, 266
      - 1950 juni 10 - juli 1, 267; 1 stuk
    - ss Zuiderkruis., 1947-1950, 268-291
      - 1947 juni 11, 268
      - 1947 juli 18 - aug. 16, 269
      - 1947 dec. 17, 270
      - 1948 jan. 24 - feb. 17, 271
      - 1948 feb. 27 - mrt. 28, 272
      - 1948 apr. 3 - 28, 273
      - 1948 mei 14 - juni 10, 274
      - 1948 juni 19 - juli 13, 275
      - 1948 juli 30 - aug. 22, 276; 1 stuk
      - 1948 aug. 30 - sep. 24, 277
      - 1948 okt. 8 - nov. 1, 278; 1 stuk
      - 1949 jan. 14 - feb. 7, 279
      - 1949 mrt. 23, 280
      - 1949 juni 3 - 26, 281
      - 1949 juli 2 - 26, 282
      - 1949 aug. 17 - sep. 9, 283
      - 1949 sep. 17 - okt. 10, 284
      - 1949 okt. 28, 285
      - 1949 nov. 25 - dec. 19, 286
      - 1950 jan. 28 - feb. 20, 287
      - 1950 apr. 18 - mei 11, 288
      - 1950 mei 26 - juni 19, 289
      - 1950 sep. 13 - okt. 10, 290
      - 1950 dec. 8 - 31, 291
  - Stukken betreffende opgave van personeel van de Koninklijke Landmacht welk verscheept is van Nederland naar Nederlands-Indië., 1945-1948; 292; 1 omslag
  - Register met berichten van vertrek troepen uit Nederland naar Nederlands-Indië vanaf 19 november 1946 tot en met 14 mei 1948., 1946 -1948; 293; 1 omslag
  - Krantenknipsels betreffende het vertrek of aankomst van troepenschepen., 1948; 294; 1 omslag
  - Register met binnengekomen schepen uit Indonesië vanaf 4 januari tot en met 3 december 1949., 295; 1 omslag
  - Register met berichten van vertrek troepen uit Nederland naar Nederlands-Indië vanaf 14 januari 1949 tot en met 6 september 1950., 1949-1950; 296; 1 omslag
  - Register met binnengekomen schepen uit Indonesië vanaf 17 december 1949 tot en met 21 juli 1950., 1949-1950; 297; 1 omslag
  - Maandelijkse totalen van ontschepingen., 1949-1950; 298; 1 omslag
  - Lijsten met rectificaties van repatrianten vertrokken per schip uit Indonesië., 1949-1950; 299; 1 omslag
  - Tekeningen van indeling dekken en slaapplaatsen voor passagiers van het ms Skaugum en ms Nelly., 1949-1950; 300; 1 omslag
  - Stukken betreffende het vervoer van militairen van het Nederlands Detachement Verenigde Naties naar Korea., 1950; 301; 1 omslag
  - Register met binnengekomen schepen uit Indonesië vanaf 10 september 1950 tot en met 25 mei 1951., 1950-1951; 302; 1 omslag
- Archief van Bureau Geneeskundige dienst Troepenschepen, 1945-1952, B
  - Stukken betreffende de medische verzorging tijdens het vervoer van zieken en gewonden militairen, repatrianten van en naar Nederlands-Indië., 1945-1952; 303-472; 164 omslagen, 6 stukken
    - ms Amarapoora., 1950, 303-304
      - 1950 mei 15 - juni 29, 303
      - 1950 okt. 9 - nov. 17, 304
    - ms Asturius., 1949-1950, 305-307
      - 1949 dec. 20 - 1950 jan. 12, 305
      - 1950 juni 29 - juli 22, 306
      - 1950 okt. 17 - nov. 8, 307
    - ms Atlantis., 1950, 308-310
      - 1950 feb. 6 - mrt. 3, 308
      - 1950 juni 11 - juli 10, 309
      - 1950 okt. 12 - nov. 10, 310
    - ms Bloemfontein, 1946 okt. 7 - nov. 3, 311; 1 stuk
      Alleen patiëntenregister ziekenboeg.
    - ms Boissevain, 1946 sep. 24 - okt. 19, 312
      Alleen 3 ziekenrapportencahiers.
    - ms Cameronia., 1949-1950, 313-316
      - 1949 dec. 29 - 1950 jan. 24, 313
      - 1950 apr. 13 - mei 11, 314
      - 1950 aug. 10 - sep. 5, 315
      - 1950 nov. 28 - dec. 24, 316
    - ss Castel Bianco, 1950, 317-319
      - 1950 mrt. 17 - apr. 11, 317
      - 1950 juni 8 - juli 3, 318
      - 1950 okt. 12 - nov. 9, 319
    - ms Cheshire., 1950, 320-322
      - 1950 jan. 21 - feb. 18, 320
      - 1950 mei 16 - juni 14, 321
      - 1950 sep. 13 - okt. 15, 322
    - ss Chitral., 1950-1951, 323-324
      - 1950 sep. 22 - okt. 17, 323
      - 1951 jan. 3 - 30, 324
    - ss Cyrenia, 1950 nov. 22 - dec. 18, 325
    - ms Dorsetshire., 1949-1951, 326-329
      - 1950 jan. 21 - feb. 25, 326
      - 1950 mei 25 - juni 28, 327; 1 stuk
        Alleen reisverslag
      - 1950 nov. 15 - dec. 18, 328
      - 1951 mrt. 28 - apr. 29, 329
    - ms Dundalk Bay, 1950 apr. 7 - mei 6, 330
    - ss Empire Brent., 1949-1950, 331-334
      - 1949 okt. 14 - nov. 7, 331
      - 1950 jan. 26 - feb. 24, 332
      - 1950 juni 4 - 30, 333
      - 1950 okt. 28 - dec. 3, 334
    - ms Fairsea., 1950, 335-337
      - 1950 mrt. 10 - apr. 4, 335
      - 1950 juni 6 - juli 2, 336
      - 1950 sep. 1 - 25, 337
    - ms General A.W. Greely, 1950 mei 25 - juni 19, 338
    - ms General C.C. Balou, 1950 apr. 8 - 30, 339
    - ms General C.C. Balou, 1950 sep. 14 - okt. 7, 340
    - ms General C.H. Muir., 1950, 341-342
      - 1950 apr. 1 - 25, 341
      - 1950 juni 21 - juli 14, 342
    - ms General Harry Taylor, 1950 juni 8 - juli 2, 343
    - ms General J.H. Mc. Rae, 1950 mei 31 - juni 25, 344
    - ms General M.B. Stewart, 1950 mei 4 - 26, 345
    - ms General M.L. Hersey, 1950 mei 9 - juni 6, 346
    - ms General R.L. Howze, 1950 apr. 9 - mei 1, 347
    - ms General S.D. Sturgis., 1950, 348-349
      - 1950 mei 4 - 26, 348
      - 1950 sep. 17 - okt. 9, 349
    - ms General Stuart Heintzelman, 1950 mrt. 20 - apr. 11, 350
    - ms General W.C. Langfitt, 1950 juni 19 - juli 12, 351
    - ms General W.M. Black, 1950 apr. 25 - mei 19, 352
    - ms Georgic, 1950 mrt. 4 - 27, 353
    - ms Goya., 1950, 354-356
      - 1950 mrt. 13 - apr. 8, 354
      - 1950 juni 6 - 29, 355
      - 1950 aug. 29 - sep. 23, 356
    - ss Groote Beer., 1947-1951, 357-374
      - 1947 dec. 23 - 1948 jan. 16, 357
      - 1948 feb. 28 - mrt. 22, 358
      - 1948 mei 4 - 25, 359
      - 1948 juli 23 - aug. 16, 360
      - 1948 sep. 24 - okt. 17, 361
      - 1948 dec. 13 - 1949 jan. 6, 362
      - 1949 mrt. 4 - 27, 363